【裁判字號】    97,訴,261
【裁判日期】    971210
【裁判案由】    毒品危害防制條例
【裁判全文】
臺灣士林地方法院刑事判決               97年度訴字第261號
公  訴  人  臺灣士林地方法院檢察署檢察官
被      告  甲○○
                    （現另案於臺灣臺北監獄執行中）
選任辯護人  鄭成東律師
上列被告因違反毒品危害防制條例案件，經檢察官提起公訴（96
年度偵字第10731 號、97年度毒偵字第55號），本院判決如下：
    主    文
甲○○幫助販賣第二級毒品，累犯，處有期徒刑肆年陸月；又施
用第一級毒品，累犯，處有期徒刑壹年，扣案之第一級毒品海洛
因壹包（淨重壹點肆貳公克）沒收銷燬之、分裝袋壹佰零壹個、
電子磅秤壹個及葡萄糖貳包均沒收；又施用第二級毒品，累犯，
處有期徒刑拾月，扣案之第二級毒品安非他命壹包（毛重陸點零
伍公克）、吸食器壹組、分裝袋壹佰零壹個及電子磅秤壹個均沒
收。應執行有期徒刑陸年貳月，扣案之第一級毒品海洛因壹包（
淨重壹點肆貳公克）、第二級毒品安非他命壹包（毛重陸點零伍
公克）均沒收銷燬之、分裝袋壹佰零壹個、電子磅秤壹個、葡萄
糖貳包及吸食器壹組均沒收。
甲○○被訴於民國九十六年八月三日、九十六年八月六日涉犯販
賣第二級毒品罪嫌均無罪。
    犯罪事實
一、甲○○前於民國87年間因施用毒品案件，經本院以87年度毒
    聲字第1077號裁定送勒戒處所觀察勒戒，因無繼續施用毒品
    傾向，經臺灣士林地方法院檢察署檢察官以87年度偵字第11
    200 號為不起訴處分確定；88年間又因施用毒品案件，經本
    院以88年度毒聲字第995 號裁定送勒戒處所觀察勒戒，因有
    繼續施用毒品傾向，再經本院以88年度毒聲字第1232號裁定
    送戒治處所施以強制戒治，其後於88年12月15日經本院以88
    年度毒聲字第2373號裁定停止戒治，所餘戒治期間付保護管
    束而出監，保護管束期間至89年6 月24日期滿執行完畢，該
    次犯行並經本院以89年度士簡字第301 號判決處有期徒刑 6
    月確定；甲○○另於88年間因轉讓毒品案件，經本院以88年
    度訴字第310 號、89年度訴字第71號判決有期徒刑10月及 1
    年確定，上開三案經本院以90年度聲字第624 號裁定定應執
    行刑為有期徒刑2 年確定，92年5 月9 日假釋出監，93年 1
    月4 日假釋付保護管束期滿，未經撤銷其假釋；94年間再因
    施用毒品案件，經本院以94年度易字第666 號判決有期徒刑
    7 月確定，甫於96年2 月10日縮短刑期執行完畢（為累犯）
    ；95年間因違反槍砲彈藥刀械管制條例案件經本院以95年度
    訴字第513 號判決有期徒刑3 年8 月，嗣經臺灣高等法院以
    95年度上訴字第4584號撤銷原審判決，改判決有期徒刑3 年
    5 月、5 月，應執行有期徒刑3 年8 月確定；同年間另因施
    用毒品案件，經本院以95年度易字第1219號判決有期徒刑 9
    月，經臺灣高等法院以96年度上易字第705 號駁回上訴確定
    ，上開二案經臺灣高等法院以96年度聲減字第3578號裁定減
    刑後定應執行刑為有期徒刑3 年9 月確定（現執行中）；又
    於95年7 月10日施用毒品，經本院以96年度易字第1386號判
    決有期徒刑8 月，減為有期徒刑4 月確定。
二、詎甲○○仍不知悛悔，明知安非他命係毒品危害防制條例第
    2 條第2 項第2 款所列管之第二級毒品，依法不得持有及販
    賣，因自己有施用第二級毒品安非他命之惡習，而於96年 8
    月22日某時向乙○○購得第二級毒品安非他命1 包（重量約
    1 公克），嗣於96年8 月23日凌晨零時許，丁○○（起訴書
    誤載為「游聖豐」）因毒癮難耐又無法找到乙○○，而以00
    00000000號行動電話撥打甲○○之0000000000號行動電話，
    並相約於臺北縣淡水鎮○○路184 巷OK便利超商店旁會合，
    欲透過甲○○找乙○○購買毒品，甲○○明知丁○○欲找乙○○購買安非他命，而仍與乙○○聯繫，並於丁○○與乙○○以電話確認購買毒品之數量、價格後，基於幫助乙○○販
    賣第二級毒品安非他命之犯意，依乙○○之指示，將先前所
    購得之第二級毒品安非他命1 包（重量約1 公克）先交予丁○○，丁○○事後又於同日依乙○○所述將購買安非他命之
    價金新台幣（下同）2,500 元現金交予甲○○，以轉交乙○○，乙○○隨即於當日向甲○○收回丁○○購買安非他命毒
    品之價金2,500 元，另還甲○○安非他命1 包（重量約1 公
    克），甲○○因此幫助乙○○販賣第二級毒品安非他命1 次
    （乙○○所涉販賣第二級毒品罪嫌由檢察官另行偵辦，現通
    緝中）。嗣於96年8 月24日23時40分許，在臺北縣淡水鎮○○路18 4巷82號2 樓其租屋處為警察查獲（甲○○此次為警
    查獲另涉施用第一級毒品、施用第二級毒品部分犯行業經本
    院以96年度訴字第1001號判決有期徒刑10月、8 月，是同時
    查獲扣案之第一級毒品海洛因2 包、安非他命2 包、吸食器
    1 組、分裝袋6 個、吸管匙2 支、電子磅秤1 個等物均經分
    別諭知沒收銷燬、沒收）。
三、甲○○另基於施用第一級毒品海洛因之犯意，於96年11月13
    日下午3、4時許（起訴書誤載為「96年11月10日」），在臺
    北縣淡水鎮○○街177 巷112 號5 樓居所，先以將海洛因摻
    入香菸內點燃吸食之方式，施用第一級毒品海洛因1 次，隨
    後又基於施用第二級毒品安非他命之犯意，以將安非他命置
    入玻璃吸食器內燒烤之方式，施用第二級毒品安非他命1 次
    ，嗣於同日21時50分許，為警在上址查獲，並扣得第一級毒
    品海洛因1 包（淨重1.42公克）、第二級毒品安非他命1 包
    （毛重6.05公克）、用以施用安非他命之吸食器1 組及甲○○所有為施用毒品而磅秤、分裝之分裝袋101 個、電子磅秤
    1 個及為加入海洛因一同施用所用之葡萄糖2 包（另扣得第
    二級毒品安非他命13包為同時為警查獲之謝國棟所有、已使
    用之注射針筒1 支則為劉慶川所遺留）。
四、案經臺北縣政府警察局淡水分局報告及臺北縣政府警察局移
    送臺灣板橋地方法院檢察署呈請臺灣高等法院檢察署檢察長
    令轉臺灣士林地方法院檢察署檢察官偵查起訴。
    理    由
壹、有罪部分：
一、訊據被告甲○○對於上開於乙○○、丁○○雙方確認購買安
    非他命之數量、價格後，依乙○○指示交付第二級毒品安非
    他命1 包（重量約1 公克）予丁○○，並將丁○○所交付之
    購買毒品價金2,500 元轉交予乙○○，另於96年11月13日先
    後施用第一及毒品海洛因、第二級毒品安非他命各1 次等情
    ，均坦承不諱（見本院97年9 月26日準備程序筆錄第2 、3
    頁、97 年11 月19日審判筆錄第8 、9 頁），惟矢口否認有
    何幫助販賣之情，辯稱：伊並沒有因此取得代價云云。
二、經查：
  (一)關於幫助販賣安非他命部分：
  1.丁○○於96年8 月23日凌晨零時許，因無法找到乙○○購買
    安非他命而以0000000000號行動電話撥打被告之0000000000
    號行動電話，並相約於臺北縣淡水鎮○○路184 巷OK便利超
    商店旁會合，欲透過被告找乙○○購買毒品，經被告與乙○○取得聯繫後，丁○○與乙○○乃以電話確認購買安非他命
    之數量及價格後，被告遂依乙○○指示，將其自己為施用毒
    品而於前一日向乙○○所購得之第二級毒品安非他命1 包先
    行交予丁○○，丁○○事後又依乙○○所述將2,500 元價金
    交予被告，以轉交乙○○，乙○○隨即於當日向被告收回丁○○購買安非他命毒品之價金2,500 元及還被告安非他命 1
    包等情，為被告所不否認（見本院97年9 月26日準備程序筆
    錄第2 、3 頁、97年11月19日審判筆錄第8 、9 頁），核與
    證人丁○○於本院審理中證述曾於96年8 月23日向被告拿過
    安非他命1 次乙節相符（見本院97年10月21日審判筆錄第 6
    、7 頁），並有丁○○之0000000000號行動電話與被告0000
    000000行動電話通聯記錄可參（見第1073 1號偵查卷第69至
    74頁），應堪認定。
  2.被告雖否認幫助販賣之情，而乙○○經本院合法傳喚、拘提
    均未到庭，且因本案所涉違反毒品危害防制條例案件，業經
    臺灣士林地方法院檢察署發布通緝中，亦有其臺灣高等法院
    全國前案紀錄表可參，惟被告既明知乙○○欲販賣安非他命
    予證人丁○○，卻仍於丁○○與乙○○雙方確認購買毒品數
    量及價格後，依乙○○指示，居間轉交毒品及價款，將其於
    前一日向乙○○所購得之安非他命1 包交予證人丁○○，並
    為乙○○向證人丁○○收取2,500 元，是被告主觀上對於乙○○販賣毒品犯行知悉而仍予以助力，於客觀上為乙○○販
    賣毒品之犯行為轉交毒品及價金之行為，而為乙○○完成販
    賣安非他命之行為，則其確有幫助之故意無誤，被告辯稱並
    無因此獲得代價、非販賣云云，並非可採。
  3.檢察官雖認被告係基於販賣之故意，而以抵扣所積欠證人丁○○之修車費用之方式，販賣第二級毒品安非他命予證人丁○○，然關於證人丁○○所述以修車費用抵安非他命費用乙
    節，因為被告所否認，且證人丁○○對於如何確認係被告委
    託其修車等情，復無從確認，是不能證明證人丁○○所述以
    修車費用抵扣乙節實在（詳後無罪所述），且被告既係於丁○○與乙○○自行確認購買安非他命之價格及數量後，始依
    乙○○指示轉交毒品與價金，則被告就販賣安非他命之交易
    內容並未涉入，僅係事後依乙○○指示轉交毒品與價金，又
    無證據認定被告因此行為獲得任何報酬，尚難遽認被告係基
    於與乙○○共同販賣安非他命之犯意聯絡，而為正犯，是檢
    察官前開所指，應有誤會。
  (二)關於施用第一級毒品海洛因、第二級毒品安非他命部分：
  1.被告對於在96年11月13日先後施用第一及毒品海洛因、第二
    級毒品安非他命各1 次之犯行亦供承在卷（見本院97年9 月
    26日準備程序筆錄第2 、3 頁、97年11月19日審判筆錄第 8
    、9 頁）；且其於96年11月13日為警查獲時所採集之尿液經
    以氣相層析質譜儀法鑑定結果確呈安非他命類、鴉片類陽性
    反應，有被移送人姓名代碼對照表、臺灣檢驗科技股份有限
    公司96年11月28日濫用藥物尿液檢驗報告在卷可稽（見板檢
    偵查卷第29、44頁）；又96年11月13日為警查獲而扣案之透
    明結晶1 包（驗餘毛重6.038 公克），經鑑定為甲基安非他
    命陽性反應，而疑似海洛因之檢品1 包經鑑定則含第一級第
    6 項毒品海洛因成分，淨重1.42公克，有扣押物品清單、臺
    灣檢驗科技股份有限公司96年11月27日濫用藥物檢驗報告、
    法務部調查局96年12月11日調科壹字第09623082170 號鑑定
    書可憑（見板檢偵查卷第45、46頁、本院卷第56頁）；另有
    扣案之被告所有用以施用安非他命之吸食器1 組、為施用毒
    品而分裝之分裝袋101 個、電子磅秤1 個及為加入海洛因一
    同施用所用之葡萄糖2 包可稽，均可佐被告前開出於任意性
    之自白與事實相符，得採為認定事實之證據。
  2.又被告前於87年間因施用毒品案件，經本院以87年度毒聲字
    第1077號裁定送勒戒處所觀察勒戒，因無繼續施用毒品傾向
    ，經臺灣士林地方法院檢察署檢察官以87年度偵字第 11200
    號為不起訴處分確定；88年間又因施用毒品案件，經本院以
    88年度毒聲字第995 號裁定送勒戒處所觀察勒戒，因有繼續
    施用毒品傾向，再經本院以88年度毒聲字第1232號裁定送戒
    治處所施以強制戒治，其後於88年12月15日經本院以88年度
    毒聲字第2373號裁定停止戒治，所餘戒治期間付保護管束而
    出監，保護管束期間至89年6 月24日期滿執行完畢，該次犯
    行並經本院以89年度士簡字第301 號判決處有期徒刑6 月確
    定；被告另於94年間再因施用毒品案件，經本院以94年度易
    字第666 號判決有期徒刑7 月確定，甫於96年2 月10日縮短
    刑期執行完畢；95年間再因施用毒品案件，經本院以95年度
    易字第1219號判決有期徒刑9 月，經臺灣高等法院以96年度
    上易字第705 號駁回上訴確定，上開二案經臺灣高等法院以
    96年度聲減字第3578號裁定減刑後定應執行刑為有期徒刑 3
    年9 月確定；被告復於95年7 月10日施用毒品，經本院以96
    年度易字第1386號判決有期徒刑8 月，減為有期徒刑4 月確
    定；另被告於96年8 月24日所犯施用第一級毒品、施用第二
    級毒品部分犯行亦經本院以96年度訴字第1001號判決有期徒
    刑10月、8 月，有臺灣高等法院被告前案紀錄表在卷可稽，
    被告於前開觀察勒戒、強制戒治執行完畢放後5 年內，多次
    再犯施用毒品犯行，是其本次再犯施用第一級毒品、第二級
    毒品犯行，自應依法論科。
  (三)綜上所述，被告否認幫助販賣之情，無從採信。本件事證明
    確，被告幫助販賣第二級毒品、施用第一級毒品及第二級毒
    品犯行，均堪認定，均應依法論科。
三、按海洛因、安非他命分別係屬毒品危害防制條例第2 條第 2
    項第1 款、第2 款所規定之第一級、第二級毒品，是核被告
    所為係犯同條例第4 條第2 項、刑法30條第1 項之幫助販賣
    第二級毒品罪、毒品危害防制條例第10條第1項之施用第一
    級毒品罪、同條第2項施用第二級毒品罪，其持有海洛因、
    安非他命分別係供自己施用，應均為高度之施用毒品犯行所
    吸收，不另論罪；檢察官雖認犯罪事實(二)部分，被告所涉係
    共同販賣第二級毒品罪嫌，然被告應係基於幫助之犯意而為
    乙○○轉交毒品及價金，已如前述，是檢察官所指應有誤會
    ，然此尚與變更起訴法條無涉，亦附此說明；被告所犯上開
    三罪，犯意各別，罪名不同，應分論併罰之；另幫助販賣第
    二級毒品犯行部分並應依刑法第30條第2 項之規定，按正犯
    之刑減輕之；又被告有如犯罪事實欄一所載犯罪科刑，最後
    一次係於96年2 月10日縮短刑期執行完畢，有臺灣高等法院
    被告前案紀錄表可參，5 年以內分別故意再犯本件有期徒刑
    以上之罪，均為累犯，均應依刑法第47條第1 項規定各加重
    其刑，惟就幫助販賣第二級毒品犯行部分因無期徒刑部分不
    得加重，僅就有期徒刑、罰金刑部分加重，並先加後減。爰
    審酌被告前有如犯罪事實欄一所載前科，有上開前案紀錄表
    供參，素行不端，且不知悛悔，不僅施用足以導致精神障礙
    、性格異常，甚至造成生命危險之毒品，戕害一己之身體健
    康，又幫助乙○○販賣毒品，僅坦承部分犯行，與其犯罪之
    動機、手段、目的等一切情狀，分別量處如主文第一項所示
    之刑，並定應執行刑。末查，96年11月13日扣案第一級毒品
    海洛因1 包（淨重1.42公克）、第二級毒品安非他命1 包（
    毛重6.05公克）分別為毒品危害防制條例第2 條第2 項第 1
    款、第2 款所規定之第一級毒品、第二級毒品，不問屬於犯
    人與否，均應依同條例第18條第1 項前段宣告沒收銷燬之；
    另扣案之安非他命吸食器1 組為被告所有用以施用安非他命
    、分裝袋101 個、電子磅秤1 個則均為被告所有用以分裝及
    磅秤毒品、葡萄糖2 包則係被告所有為加入海洛因一起施用
    而用，均據被告供述在卷（見本院97年11月19日審判筆錄第
    6 頁），應依刑法第38條第1 項第2 款規定宣告沒收。至96
    年11月13日同時扣案之第二級毒品安非他命13包為同時為警
    查獲之謝國棟所有、已使用之注射針筒1 支則為劉慶川所遺
    留，亦為被告供承在卷，核與同案為警查獲之謝國棟所述相
    符，為證明其他人犯罪所用之物，與本案無涉；另被告於96
    年8 月23日幫助販賣之第二級毒品業已交付證人丁○○，如
    前所述，是於96年8 月24日扣案之第一級毒品海洛因2 包、
    安非他命2 包、吸食器1 組、分裝袋6 個、吸管匙2 支、電
    子磅秤1 台等物亦與被告幫助販賣之犯行無關，且該次所涉
    施用第一級毒品、第二級毒品犯行，業經本院以96年度訴字
    第1001 號 判決有期徒刑10月、8 月，有該判決書附本院卷
    可參，是均不另予宣告沒收、沒收銷燬；另基於幫助犯不適
    用責任共同之原則，是關於被告幫助販賣第二級毒品犯行部
    分，正犯乙○○之犯罪所得2, 500元，亦不予宣告沒收，均
    併此敘明。
貳、無罪部分：
一、公訴意旨略以：被告明知安非他命係毒品危害防制條例第 2
    條第2 項第2 款所列管之第二級毒品，依法不得持有及販賣
    ，卻因知悉為其維修車輛之丁○○有施用第二級毒品安非他
    命惡習，即基於販賣第二級毒品安非他命之犯意，向乙○○
    （另分案偵辦）取得安非他命後，經丁○○持用0000000000
    號行動電話分別於96年8 月3 日凌晨3 時許、96年8 月6 日
    晚間11 時10 分許（起訴書所記載之「7 月間某日、8 月上
    旬某日」業經檢察官於本院審理時，以97年9 月23日補充理
    由書(一)確認時間並更正如上，惟補充理由書將「96年」誤載
    為「97年」），在臺北縣淡水鎮○○路○ 段55號附近，撥打
    被告所使用之0000000000號行動電話而聯繫時，即將時價1,
    500 元至3, 000元，重約0.5 公克至1 公克之安非他命販賣
    予丁○○，用以抵償其維修車輛之費用，且迨丁○○於96年
    8 月3 日凌晨3 時16分許、96年8 月6 日晚間11時56分許，
    騎機車到達臺北縣淡水鎮○○路184 巷82號2 樓即其住處附
    近之OK便利超商店前，以上開行動電話撥打被告持用之前揭
    電話後，隨即下樓，而在該商店前，將前開毒品交與丁○○
    ，以完成販賣第二級毒品安非他命之犯行，因認被告此部分
    亦另涉毒品危害防制條例第4 條第2 項販賣第二級毒品罪嫌
    。
二、按犯罪事實應依證據認定之，無證據不得認定犯罪事實；不
    能證明被告犯罪者，應諭知無罪之判決，刑事訴訟法第 154
    條第2 項、第301 條第1 項分別定有明文。又事實之認定，
    應憑證據，如未能發現相當證據，或證據不足以證明，自不
    能以推測或擬制之方法，為裁判基礎；且認定犯罪事實所憑
    之證據，雖不以直接證據為限，間接證據亦包括在內，然而
    無論直接證據或間接證據，其為訴訟上之證明，須於通常一
    般之人均不致有所懷疑，而得確信其為真實之程度者，始得
    據為有罪之認定，倘其證明尚未達到此一程度，而有合理之
    懷疑存在而無從使事實審法院得有罪之確信時，即應由法院
    為諭知被告無罪之判決，有最高法院40年台上字第86號判例
    、76年台上字第4986號判例可資參照。次按刑事訴訟法第16
    1 條已於91年2 月8 日修正公布，修正後同條第1 項規定：
    檢察官就被告犯罪事實，應負舉證責任，並指出證明之方法
    。因此，檢察官對於起訴之犯罪事實，應負提出證據及說服
    之實質舉證責任。倘其所提出之證據，不足為被告有罪之積
    極證明，或其闡明之證明方法，無從說服法官以形成被告有
    罪之心證，基於無罪推定之原則，自應為被告無罪判決之諭
    知，更有最高法院92年台上字第128 號判例意旨足參。
三、公訴人認被告涉有前開犯行，無非以被告供稱使用門號0000
    000000號行動電話乙節、證人丁○○之證詞、被告所使用之
    0000000000號行動電話於96年8 月3 日、96年8 月6 日與證
    人丁○○所使用之0000000000、0000000000號行動電話之通
    聯記錄、臺北縣政府警察局淡水分局查獲毒品危害防制條例
    毒品初步鑑驗報告單等為其論據。訊之被告堅決否認於上開
    時間、地點販賣第二級毒品安非他命予證人丁○○，辯稱：
    伊並未委託證人丁○○為其修理車子，也未欠證人丁○○修
    車費用，除前次因乙○○請伊先拿1 包安非他命給證人丁○○外，從未曾拿毒品給證人丁○○等語。
四、經查：
  (一)證人丁○○於本院審理中經檢察官詢問被告曾經拿過幾次安
    非他命給伊時，均證稱只有1 次、就是96年8 月23日該次，
    嗣經檢察官提示警詢、偵查筆錄時則先否認其當時所述筆錄
    記載內容之真意，其後又改稱筆錄內容實在，前後證述不一
    （見本院97年10月21日審判筆錄第6 至9 頁），而依證人丁○○前於警詢中之陳述係96年8 月間在臺北縣淡水鎮○○路
    184 巷OK便利商店，向被告買了1 公克2 千5 百元，共向被
    告買過4 次安非他命等語（見第10731 號偵查卷第50、51頁
    ），另於偵查中則證以伊有幫被告修車，但被告沒有付修車
    費，會直接拿安非他命抵，96年8 月23日在淡水北新路OK便
    利商店旁，被告給伊1 包安非他命約1 公克，除了這次還有
    2 次，差不多是7 月下旬、8 月初時，地點也是OK便商店旁
    ，每次約拿1 公克到半公克，是在便利商店隔壁停車場幫他
    修車，每次修車費約1 千5 百元到3 千元不等，被告都沒有
    付錢，就給安非他命抵修車費等詞（見第10731 號偵查卷第
    61 至62 頁），證人丁○○前後關於向被告購買毒品之次數
    、係交付現金或以修車費抵，前後供述不一，且對於修車之
    過程亦無從詳述，僅稱為被告修過3 次車，1 次是綽號「小
    越南」之丙○○帶伊進被告住處旁邊之地下室修車，「小越
    南」說車是被告的，2 次是在隔壁1 樓，被告曾經露面，但
    沒有說車是他的云云（見本院97年10月21日審判筆錄第14至
    16頁），證人丙○○則否認曾經帶證人丁○○去幫被告修車
    乙節（見本院97年10月21日審判筆錄第20頁），是證人丁○○究竟有無受被告委託修理車子，並以安非他命抵修車費用
    等情，即有疑義。
  (二)檢察官雖以證人丁○○所使用之0000000000行動電話與被告
    所使用之0000000000行動電話於96年8 月3 日、96年8 月 6
    日之通聯記錄佐證證人丁○○於警詢中之陳述為可採，惟證
    人丁○○又稱該次通聯不是在講拿安非他命之事，並否認有
    如警詢中所述先打電話給被告，再約便利商店見面，到了之
    後被告還沒下來就再打電話給被告等等之交易模式（見本院
    97年10月21日審判筆錄第7 、12、13頁），而被告則堅詞否
    認委託證人丁○○修車及除96年8 月23日該次以外曾經拿安
    非他命予證人丁○○等情，且通聯紀錄僅能證明被告與證人
    丁○○間曾經有於各該時間之通聯情形，並無從證明二人通
    聯之內容如何，是前開通聯紀錄亦無從佐證證人丁○○於警
    詢中之陳述具有可信之特別情形而可採。
  (三)至臺北縣政府警察局淡水分局查獲毒品危害防制條例毒品初
    步鑑驗報告單僅能證明被告於96年8 月24日為警查獲時曾經
    扣得毒品，然被告該次所涉施用第一級毒品、施用第二級毒
    品部分犯行已經本院以96年度訴字第1001號判決有期徒刑10
    月、8 月，有上開判決書附本院卷可參，是該初步檢驗報告
    亦僅能佐證被告有施用毒品犯行，亦無從佐證被告有販賣第
    二級毒品安非他命犯行。
五、綜上所述，檢察官所舉之證據均不能佐證證人丁○○先前於
    警詢中陳述為可採，無從證明被告確實涉及96年8 月3 日、
    96 年8月6 日販賣第二級毒品安非他命予證人丁○○之犯行
    ，不能使本院得有罪之確信，此外，復查無其他證據足證被
    告確有公訴人所指犯行，不能證明被告犯罪，自應就此部分
    為被告無罪判決之諭知。
據上論斷，應依刑事訴訟法第299 條第1 項前段、第301 條第 1
項、毒品危害防制條例第4 條第2 項、第10條第1 項、第10條第
2 項、第18條第1 項前段、刑法第11條第1 項前段、第30條第 1
項、第2 項、第51條第5 款、第9 款、第10款、第47條第1 項、
第38條第1 項第2款 ，判決如主文。
本案經檢察官蔡啟文到庭執行職務
中    華    民    國    97    年    12    月    10    日
                  刑事第七庭  審判長法  官  劉秉鑫
                                    法  官  高雅敏
                                    法  官  黎惠萍
以上正本證明與原本無異。
如不服本判決，應於收受送達後10日內向本院提出上訴書狀，其
未敘述上訴理由者，應於上訴期間屆滿後20日內向本院補提理由
書狀（均須按他造當事人之人數附繕本）。「切勿逕送上級法院
」
                                    書記官  夏珍珍
中    華    民    國    97    年    12    月    11    日
附錄本案論罪科刑法條全文
毒品危害防制條例第4條第2項
製造、運輸、販賣第二級毒品者，處無期徒刑或 7 年以上有期徒
刑，得併科新臺幣 7 百萬元以下罰金。
毒品危害防制條例第10條
施用第一級毒品者，處 6 月以上 5 年以下有期徒刑。
施用第二級毒品者，處 3 年以下有期徒刑。


司法院資訊處製作；財團法人民間司法改革基金會備份。
